臺灣高雄地方法院交通事件裁定　　　　　　　　　　　九十三年度交聲字第六九號
　　原處分機關　交通部公路總局高雄區監理所
　　異　議　人
　　即受處分人　甲○○
右列受處分人因違反道路交通管理處罰條例事件，對於交通部公路總局高雄區監理所
所為之裁決處分（原處分：高監自字第裁80-Z00000000號），聲明異議，本院裁定如
左：
    主  文
異議駁回。
    理  由
一、本件異議意旨略以：異議人即受處分人於民國（下同）九十二年十一月十七日十
    二時五十五分許，駕駛車牌號碼八三００－ＧＪ號自用小客車，行經國道三號北
    向三０四公里八百公尺處，遭警察攔停開立超速通知單，當時員警質問異議人經
    過警車旁邊為何加速超越他車﹖異議人回答使用定速器行駛，並將速度設定在時
    速一一０公里，確定沒有超速，當然可以超車，員警告知經雷達測速器測速結果
    車速為一二六公里，異議人原本以為定速器故障，遂於同月十九日將車子進廠檢
    修，但修車廠確認定速器並未故障，故異議人對此裁決不服，爰依法聲明異議。
二、按「汽車行駛於高速公路或設站管制之道路，而不遵管制之規定者，處汽車駕駛
    人新台幣三千元以上六千元以下罰鍰。」、「汽車駕駛人違反第三十三條之規定
    者，除依原條款處罰鍰外，並記違規點數一點。」，道路交通管理處罰條例第三
    十三條第一項、第六十三條第一項第一款分別定有明文。
三、經查，本件異議人於九十二年十一月十七日十二時五十五分許，駕駛其所有車牌
    號碼八三００－ＧＪ號自用小客車，行經國道三號北向三０四公里八百公尺處（
    該處速限一一０公里），時速一二六公里，超速十六公里，經內政部警政署國道
    公路警察局員警攔停後，依道路交通管理處罰條例第三十三條第一項掣單舉發，
    異議人未依限到案繳交罰鍰，交通部公路總局高雄區○○○○○道路交通管理處
    罰條例第三十三條第一項、第六十三條第一項第一款之規定掣發裁決書等事實，
    有內政部警政署國道公路警察局公警局交字第Z00000000號舉發違反道路交通管
    理事件通知單、交通部公路總局高雄區監理所所高監自字第裁80-Z00000000號違
    反道路交通管理事件裁決書各一份在卷可稽；而內政部警政署國道公路警察局第
    八警察隊亦函覆說明「據執勤人員稱：該車於違規單填記時、地，經執勤員警使
    用雷達測速器測獲時速一二六公里，超速十六公里，即予攔車稽查後依法舉發，
    其違規行為屬實。本隊警車配發之雷達測速器均經經濟部標準檢驗局檢定合格，
    車道中行駛之車輛進入雷達測速範圍內，每部車行速不同，雷達測速器所顯示之
    速度亦不同，當車輛行駛超速時雷達測速器屏幕即顯示其速度並予鎖定，執勤人
    員確定該車超速無誤後才予攔查掣單。」等語，有該隊九十二年十二月二十五日
    公警國八交訴字第０九二０００三六三一號函一份在卷可稽；且證人即當場攔查
    異議人之內政部警政署國道公路警察局第八警察隊白河分隊員警王誌慶亦證稱「
    當時異議人駕駛車牌號碼八三００－ＧＪ號自用小客車，行經國道三號北向三０
    四公里八百公尺處，我們在該處之避車彎使用雷達測速儀檢測該車車速達時速一
    二六公里，才予攔查，並當場將雷達測速儀上所顯示之車速提示給她看，異議人
    辯稱她有定速在一一０公里，絕對不會超速，我當時有向她解釋「定速裝置」與
    「限速裝罝」不同，「定速裝置」若定速在一一０公里，該車之最低速度不會低
    於一一０公里，但會超過一一０公里，反之，「限速裝置」若限速在一一０公里
    ，該車之最高速度不會高於一一０公里，但會低於一一０公里，她仍不接受我的
    解釋，仍辯稱她沒有超速。雷達測速儀不能列印測速單，本案所使用之編號三五
    一五號雷達測速儀是在檢定合格之有效期限內，應該不會有誤差值。」等語（見
    本院九十三年二月十二日訊問筆錄），並有內政部警政署國道公路警察局第八警
    察隊白河分隊九十二年十一月十七日勤務分配表、國道公路警察局第八警察隊交
    通裝配表、經濟部標準檢驗局編號三五一五號雷達測速儀檢定合格證書各一紙在
    卷可憑。證人王誌慶與異議人既不認識，彼此間亦無仇恨糾紛，衡情，證人王誌
    慶當無設詞誣陷異議人之理。綜上所述，足見異議人確有於右揭時地超速行駛之
    事實甚為明灼。從而，原處分機關據以援引上開規定，裁處異議人罰鍰新台幣三
    千元，並記違規點數一點，依法並無不當，異議人所為異議為無理由，自應予以
    駁回。
四、據上論斷，應依道路交通案件處理辦法第十九條，裁定如主文。
中      華      民      國    九十三    年      二      月    十  三    日
                                臺灣高雄地方法院交通法庭
                                    法  官 孫  啟  強
右正本證明與原本無異。
如不服本裁定應於送達後五日內向本院提出抗告狀。
                                    書記官  盧  雅  婷
中      華      民      國    九十三    年      二      月    十  三    日
